Minutes et répertoires du notaire Antoine BOISSEL, 4 juin 1840 - 22 février 1875 (étude XXIII)
Archives nationales
- Répertoire(s) de Antoine BOISSEL, 1820 - 1888; MC/RE/XXIII/21 - MC/RE/XXIII/36
  - Répertoire. 1840, 14 décembre - 1851, 21 juin, 14 décembre 1840 - 21 juin 1851; MC/RE/XXIII/22
    - Inventaire après disparition de Edmé Achille Giroud-Mollier, notaire à Versailles, place d'Armes, n°13., 1er juin 1847
      inventaire; Versailles (Yvelines); Giroud-Mollier, Edmé Achille; notaire
    - Inventaire après décès de Elisabeth Honorée Kinsinger, épouse de Michel Contz, décédée à Montmartre, près de Paris, le 2 juin 1847., 20 juillet 1847
      inventaire après décès; Montmartre (ancienne commune); Kinsinger, Elisabeth Honorée; Contz, Michel
    - Inventaire après décès de Marie-Madeleine Labriet, épouse de Louis André Julien Liné, décédée à Paris, rue des Messageries, n°27, le 4 avril 1847., 27 juillet 1847
      inventaire après décès; Messageries (rue des); Labriet, Marie-Madeleine; Liné, Louis André Julien
    - Inventaire après décès de Léger Barbat, demeurant à Paris, impasse Saulnier, n°10., 30 août 1847
      inventaire après décès; Barbat, Léger
    - Inventaire après décès de Fidèle Brissy, décédée à Paris, boulevard Beaumarchais, n°75, le 24 juillet 1847., 24 septembre 1847
      inventaire après décès; Beaumarchais (boulevard); Brissy, Fidèle
    - Inventaire après décès de Emilie Bullier, épouse de Jean-Baptiste Fuchs, décédée à Paris, le 27 octobre 1847., 3 novembre 1847
      inventaire après décès; Bullier, Emilie; Fuchs, Jean-Baptiste
    - Inventaire des biens composant la communauté entre Pierre Jacques Philippe Letellier, maître d'hôtel garni, demeurant à Paris, rue de Buci, n°8, et Mélanie Gabrielle Vacherot, son épouse, demeurant de droit avec lui et de fait aux Andelys., 27 décembre 1847
      inventaire; Les Andelys (Eure); Buci (rue de); Letellier, Pierre Jacques Philippe; Vacherot, Mélanie Gabrielle; maître d'hôtel
    - Inventaire après décès de Jean-Louis Lelong, propriétaire, demeurant à La Villette, rue de Nancy, n°7., 31 janvier 1848
      inventaire après décès; Nancy (rue de); Lelong, Jean-Louis
    - Inventaire après décès de Jean Antoine Brugeiron, marchand de charbons, demeurant à Paris, rue Saint-Nicolas, n°3, décédé à Neuf-Eglise, le 7 mai 1840. Françoise Boucharin, sa veuve., 16 février 1848
      inventaire après décès; Neuf-Eglise (Puy-de-Dôme); Saint-Nicolas (rue); Brugeiron, Jean Antoine; Boucharin, Françoise; charbonnier
    - Inventaire après décès de Joseph Nicolas Raguet, marchand de vins, demeurant à Paris, rue du Faubourg du Roule, n°46 bis et n°48., 2 mars 1848
      inventaire après décès; Faubourg-du-Roule (rue du); Raguet, Joseph Nicolas; commerçant
    - Inventaire après décès de Anne Louise Thérèse Kolliker, veuve de Joseph François Dubois, ancien peintre de bâtiments, demeurant à Paris, rue du Cherche Midi, n°115, où elle est décédée, le 3 janvier 1848., 16 mars 1848
      inventaire après décès; Cherche-Midi (rue du); Kolliker, Anne Louise Thérèse; Dubois, Joseph François; peintre; peintre en bâtiment
    - Inventaire après décès de Louis Michel Beaucaine, propriétaire, décédé à son domicile à Paris, rue du Faubourg Montmartre, n°15., 30 mars 1848
      inventaire après décès; Faubourg-Montmartre (rue du); Beaucaine, Louis Michel
    - Inventaire après décès de Marie-Adélaïde Paillet, veuve de Alexandre Louis Chevrier, demeurant à Paris, rue et île Saint-Louis, n°64., 19 avril 1848
      inventaire après décès; Saint-Louis (rue); Saint-Louis (île); Paillet, Marie-Adélaïde; Chevrier, Alexandre Louis
    - Inventaire après décès de Thomas Strutton, loueur de voitures, demeurant à Paris, rue de Breda, n°13., 18 mai 1848
      inventaire après décès; Bréda (rue); Strutton, Thomas; loueur de véhicules
    - Inventaire après décès de François Martinot, rentier, demeurant à Paris, rue de Sèvres, n°8., 18 mai 1848
      inventaire après décès; Sèvres (rue de); Martinot, François
    - Inventaire après décès de Auguste Aimé Blanchard, limonadier, demeurant à Paris, rue du Temple, n°89., 31 mai 1848
      inventaire après décès; Temple (rue du); Blanchard, Auguste Aimé; restaurateur
    - Inventaire après décès de Félicité Louise Théophile Perlin, épouse de Jules Pierre de La Massue, employé au ministère de la marine, demeurant à Paris, rue Blanche, n°64., 3 juin 1848
      inventaire après décès; Blanche (rue); Perlin, Félicité Louise Théophile; La Massue, Jules Pierre de; fonctionnaire
    - Inventaire après décès de André Léger, rentier, demeurant à Paris, rue du Roi Doré, n°7., 22 juillet 1848
      inventaire après décès; Roi-Doré (rue du); Léger, André
    - Inventaire après décès de Jean-Claude Gérard, miroitier, demeurant à Paris, rue de la Ferme des Mathurins, n°27., 29 juillet 1848
      inventaire après décès; Ferme-des-Mathurins (rue de la); Gérard, Jean-Claude; miroitier
    - Inventaire après décès de Louis Victor Cottereau, propriétaire demeurant à Gentilly, rue Vandrezanne, n°1., 3 août 1848
      inventaire après décès; Vandrezanne (rue); Cottereau, Louis Victor
    - Inventaire après décès de Françoise Fanny Levrat, épouse de Louis Silve Benoît Izarié, docteur médecin, demeurant à Paris, rue de l'Arcade, n°33., 16 août 1848
      inventaire après décès; Arcade (rue de l'); Levrat, Françoise Fanny; Izarié, Louis Silve Benoît; docteur d'université; médecin
    - Inventaire après décès de Auguste Emile Fagnon, compositeur, demeurant à Paris, rue des Boucheries Saint-Germain, n°9., 30 août 1848
      inventaire après décès; Boucheries-Saint-Germain (rue des); Fagnon, Auguste Emile
    - Inventaire après décès de Pierre Emmanuel Jean Roblin, rentier, demeurant aux Batignolles-Monceau, rue des Dames, n°20., 2 septembre 1848
      inventaire après décès; Batignolles-Monceaux (ancienne commune); Roblin, Pierre Emmanuel Jean
    - Inventaire après décès de Augustin Adolphe Ragonneau, propriétaire, demeurant à Paris, rue Saint-Georges, n°43., 18 septembre 1848
      inventaire après décès; Saint-Georges (rue); Ragonneau, Augustin Adolphe
    - Inventaire après décès de Anne Sidonie Masson, veuve de Cyr François Carbon, tenant hôtel garni, passage du Saumon Maison, n°16., 22 septembre 1848
      inventaire après décès; Saumon (passage du); Masson, Anne Sidonie; Carbon, Cyr François; hôtelier
    - Inventaire après décès de Louise Geneviève Suret, épouse de Nicolas Laurent Lelong, propriétaire, demeurant à La Petite Villette, rue de Nancy, n°9., 28 septembre 1848
      inventaire après décès; Nancy (rue de); Suret, Louise Geneviève; Lelong, Nicolas Laurent
    - Inventaire après décès de Antoine Bernard Thirion, ancien notaire à Paris, demeurant aux Thermes, rue d'Armaillé, n°5., 7 décembre 1848
      inventaire après décès; Armaillé (rue d'); Thirion, Antoine Bernard; notaire
    - Inventaire après décès de Jean-François Levrat, ancien banquier, demeurant à Paris, rue Neuve du Luxembourg, n°35., 21 décembre 1848
      inventaire après décès; Neuve-de-Luxembourg (rue); Levrat, Jean-François; banquier
    - Inventaire après décès de Marguerite Félicité Sautier, épouse de Jean-Marie Noblet, jardinier, demeurant à Paris, rue Notre-Dame des Champs, n°47., 24 janvier 1849
      inventaire après décès; Notre-Dame-des-Champs (rue); Sautier, Marguerite Félicité; Noblet, Jean-Marie; jardinier
    - Inventaire après décès, par commune renommée, de Reine Gabrielle Rochier, décédée en 1814, épouse de Jean-Louis Tulou, professeur au Conservatoire de Musique, demeurant à Paris, rue des Martyrs, n°27., 1er février 1849
      inventaire après décès; Martyrs (rue des); Rochier, reine Gabrielle; Tulou, Jean-Louis; enseignant
    - Inventaire après décès de François Fiacre Philippe, propriétaire, demeurant à Paris, rue Saint-Jean-Baptiste, n°7 et 9., 24 avril 1849
      inventaire après décès; Saint-Jean-Baptiste (rue); Philippe, François Fiacre
    - Inventaire après décès de Claudine Victorine Doutey, veuve de Joseph Athanase Beaufrère, sans profession, demeurant à Paris, rue Jeannisson, n°5., 5 mai 1849
      inventaire après décès; Jeannisson (rue); Doutey, Claudine Victorine; Beaufrère, Joseph Athanase
    - Inventaire après décès de Joseph Lanier, boulanger, demeurant à Paris, rue Saint-Antoine, n°39., 21 mai 1849
      inventaire après décès; Saint-Antoine (rue); Lanier, Joseph; boulanger
    - Inventaire après décès de Pierre Henri Marcq, architecte, demeurant à Paris, rue Saint-Jacques, n°59., 29 mai 1849
      inventaire après décès; Saint-Jacques (rue); Marcq, Pierre Henri; architecte
    - Inventaire après décès de Edouard Xavier Le Bienvenu, docteur en médecine, demeurant à Paris, rue Mogador, n°8., 18 juin 1849
      inventaire après décès; Mogador (rue de); Le Bienvenu, Edouard Xavier; docteur d'université
    - Inventaire après décès de Véronique Marie Joséphine Pérette, épouse de Guillaume Frédéric Menil, demeurant à Paris, rue Tiquetonne, n°14., 25 juin 1849
      inventaire après décès; Tiquetonne (rue); Pérette, Véronique Marie Joséphine; Menil, Guillaume Frédéric
    - Inventaire après décès de Henriette Odée, épouse de Auguste Pierre Langlois, demeurant à Paris, rue de Londres, n°1., 27 juin 1849
      inventaire après décès; Londres (rue de); Odée, Henriette; Langlois, Auguste Pierre
    - Inventaire après décès de Jules Tissier, rentier, demeurant aux Thermes, rue de Louvois, n°2., 13 juillet 1849
      inventaire après décès; Louvois (rue de); Tissier, Jules
    - Inventaire après décès de Jeanne Françoise Bouillet, veuve de Nicolas Gérardin, rentière, demeurant à Paris, rue Christine, n°3., 25 juillet 1849
      inventaire après décès; Christine (rue); Bouillet, Jeanne Françoise; Gérardin, Nicolas
    - Inventaire après décès de Antoine Casimir Chaland, demeurant à Paris, rue Servandoni, n°13., 20 août 1849
      inventaire après décès; Servandoni (rue); Chaland, Antoine Casimir
    - Inventaire après décès de Pierre Jean Combes, demeurant à Paris, rue de Miroménil, n°76., 31 août 1849
      inventaire après décès; Miromesnil (rue de); Combes, Pierre Jean
    - Inventaire après décès de Dieudonné Cordier, demeurant à Paris, rue de la Chaussée d'Antin, n°35., 13 septembre 1849
      inventaire après décès; Chaussée-d'Antin (rue de la); Cordier, Dieudonné
    - Inventaire après décès de Geneviève Denise Joiteau, épouse de Eugène François Buard, demeurant à Paris, rue Caumartin, n°52., 24 septembre 1849
      inventaire après décès; Caumartin (rue de); Joiteau, Geneviève Denise; Buard, Eugène François
    - Inventaire après décès de Durand Lebréjal et de Anne Fleuriot, son épouse, demeurant à Paris, rue Saint-Nicolas d'Antin, n°11., 28 septembre 1849
      inventaire après décès; Saint-Nicolas-d'Antin (rue); Lebréjal, Durand; Anne Fleuriot
    - Inventaire après décès de Germain Nicolas Camus, demeurant à Paris, rue de Clichy, n°20., 8 octobre 1849
      inventaire après décès; Clichy (rue de); Camus, Germain Nicolas
    - Inventaire après décès de Louis César Vincent Jamain, épicier, demeurant à Paris, rue Mademoiselle, n°2., 19 octobre 1849
      inventaire après décès; Mademoiselle (rue); Jamain, Louis César Vincent; commerçant
    - Inventaire après décès de Gérard Touzery, charbonnier, demeurant à Paris, rue du Faubourg Montmartre, n°47., 23 octobre 1849
      inventaire après décès; Faubourg-Montmartre (rue du); Touzery, Gérard; charbonnier
    - Inventaire après décès de Pierre François Marais demeurant à Paris, rue de la Pépinière, n°26., 3 novembre 1849
      inventaire après décès; Pépinière (rue de la); Marais, Pierre François
    - Inventaire après décès de Jean-Baptiste Bailly demeurant à Paris, rue Blanche, n°60., 13 novembre 1849
      inventaire après décès; Blanche (rue); Bailly, Jean-Baptiste
    - Inventaire après décès de Michel Sébastien Devaine, gravatier, demeurant à Paris, impasse d'Ani, n°13., 22 novembre 1849
      inventaire après décès; Devaine, Michel Sébastien
    - Inventaire après décès de Virginie Françoise Leroy, épouse de Michel Gerbault, demeurant à Paris, rue des Fossés Saint-Victor, n°14., 27 novembre 1849
      inventaire après décès; Fossés-Saint-Victor (rue des); Leroy, Virginie Françoise; Gerbault, Michel
    - Inventaire après décès de Sophie Antoinette Rémy, épouse de Hippolyte Exupère Marc, demeurant à Paris, rue de Joubert, n°16., 1er février 1850
      inventaire après décès; Joubert (rue); Rémy, Sophie Antoinette; Marc, Hippolyte Exupère
    - Inventaire après décès de Henriette Flavie Azélie Lefebvre, religieuse, demeurant à Paris, rue de la Santé, n°7., 14 février 1850
      inventaire après décès; Santé (rue de la); Lefebvre, Henriette Flavie Azélie; religieux
    - Inventaire après décès de Pierre Honoré Rose Parain, demeurant rue Jean-Jacques Rousseau, n°6. Victoire Aglaé Pottier, sa veuve., 12 mars 1850
      inventaire après décès; Jean-Jacques-Rousseau (rue); Parain, Pierre Honoré Rose; Pottier, Victoire Aglaé
    - Inventaire après décès de Léonard Grison, demeurant à Paris, passage Tivoli, n°7. Anna Dupuis, sa veuve., 30 mars 1850
      inventaire après décès; Tivoli (passage de); Grison, Léonard; Dupuis, Anna
    - Inventaire après décès de Jean-Baptiste Dôle, demeurant à Paris, rue Beaubourg, n°3., 22 mai 1850
      inventaire après décès; Beaubourg (rue); Dôle, Jean-Baptiste
    - Inventaire après décès de Madeleine Jeanne Françoise Mopinot, veuve d'Etienne Tronsson, demeurant à Paris, rue Saint-Nicolas d'Antin, n°5., 1er juin 1850
      inventaire après décès; Saint-Nicolas-d'Antin (rue); Mopinot, Madeleine Jeanne Françoise; Tronsson, Etienne
    - Inventaire après décès de Jean-Raymond Dourde, demeurant à Paris, rue Mazarine, n°20., 20 juin 1850
      inventaire après décès; Mazarine (rue); Dourde, Jean-Raymond
    - Inventaire après décès de Marie-Julie Legrand, épouse de Jean-Baptiste Sollerot, demeurant à Paris, rue Lafitte, n°49., 29 juin 1850
      inventaire après décès; Laffitte (rue); Legrand, Marie-Julie; Sollerot, Jean-Baptiste
    - Inventaire après décès de Jacques Cantin, demeurant à Paris, rue du Rocher, n°4., 5 juillet 1850
      inventaire après décès; Rocher (rue du); Cantin, Jacques
    - Inventaire après décès de Jourdain Conard, demeurant à Paris, rue Saint-Martin, n°102., 6 août 1850
      inventaire après décès; Saint-Martin (rue); Conard, Jourdain
    - Inventaire après demande de séparation de biens entre Marie-Sophie de Romé de Fresquienne, épouse de Prosper Alexandre Gaubert de La Nourais, demeurant à Versailles, place d'Armes, n°9., 26 août 1850
      inventaire; Versailles (Yvelines); Romé de Fresquienne, Marie-Sophie; Gaubert de La Nourais, Prosper Alexandre
    - Inventaire après décès de Louise Suzanne Thérèse Ponsignon dite Aubert, demeurant à Paris, rue Richepause, n°6, décédée à Sèvres, Grande rue, n°12., 10 septembre 1850
      inventaire après décès; Richepance (rue); Sèvres (Hauts-de-Seine); Ponsignon dite Aubert, Louise Suzanne Thérèse
    - Inventaire après décès de Madeleine Sophie Petit, épouse de Jean Racine Meissonnier, demeurant à Paris, rue Dauphine, n°18., 13 septembre 1850
      inventaire après décès; Dauphine (rue); Petit, Madeleine Sophie; Meissonnier, Jean Racine
    - Inventaire après décès de Jean Joseph Legrand, demeurant à Bercy, port de Bercy, n°24., 19 septembre 1850
      inventaire après décès; Bercy (ancienne commune); Bercy (port de); Legrand, Jean Joseph
    - Suite d'inventaire après décès de Charles Gabriel Veyrat, demeurant à Paris, avenue Lord Byron, n°4, aux Champs-Elysées., 30 septembre 1850
      Me Baudier.
      inventaire après décès; Champs-Elysées (avenue des); Veyrat, Charles Gabriel
    - Inventaire après décès de Charles François Baudry, demeurant à Paris, rue Culture Sainte-Catherine, n°38., 4 novembre 1850
      inventaire après décès; Culture-Sainte-Catherine (rue de la); Baudry, Charles François
    - Inventaire après décès d'Alexis Germain Creuillot, demeurant à Paris, rue de l'Evêque, n°15., 7 novembre 1850
      inventaire après décès; Evêque (rue de l'); Creuillot, Alexis Germain
    - Inventaire après décès de Hubert Degré, demeurant à Saint-Germain-en-Laye (Seine-et-Oise)., 14 novembre 1850
      inventaire après décès; Saint-Germain-en-Laye (Yvelines); Degré, Hubert
    - Inventaire après décès de Suzanne Marie Schaub, bonne d'enfants chez M. de La Redorte, demeurant à Paris, rue du Faubourg Saint-Honoré, n°31., 11 décembre 1850
      inventaire après décès; Faubourg-Saint-Honoré (rue du); Schaub, Suzanne Marie; La Redorte, M. de
    - Inventaire après décès d'Etienne Vincent Gaillard, demeurant à Paris, petite rue Taranne, n°3., 19 décembre 1850
      inventaire après décès; Taranne (petite rue); Gaillard, Etienne Vincent
    - Inventaire après décès de Louise Jeanne Vivoy, épouse de Jean Million, demeurant à Paris, place Bréda, n°13., 23 décembre 1850
      inventaire après décès; Bréda (place); Vivoy, Louise Jeanne; Million, Jean
    - Quittance, remboursement de créance, 7817f., 2 janvier 1851
      Nom, qualité: (M.) Courant, Jacques Louis.
      Domicile: Poissy (Yvelines).
      Domicile: Paris (Paris) rue de Babylone, 60
      Attention: la cote du répertoire (de type ' MC/RE ') ne permet pas de consulter la minute de l'acte.
      Or celle-ci est rattachée matériellement à un autre acte conservé dans les minutes de ce même notaire pour la période de avril 1850 (la date exacte de l'autre acte est mentionnée dans la colonne 'minutes' du répertoire du notaire).
      Il convient de rechercher la cote de la minute (de type ' MC/ET ') au niveau des articles (registre ou liasse) de minutes du notaire de la période chronologique ci-dessus mentionnée.
      L'accès aux images numérisées des pages du répertoire se fait au niveau de description supérieur (' Répertoire du notaire '), rubrique ' Consulter les archives numérisées associées '.
    - Quittance, solde de paiement de maison, 1245f sur 3500f, Montmartre (Paris) rue de Tholose., 3 janvier 1851
      Nom, qualité: (M.) Tholoze de, Henri Alexis.
      Domicile: Paris (Paris) boulevard des Capucines, 29.
      Nom, qualité: (M.) Martin, Alphonse.
      Domicile: Paris (Paris) rue de Londres, 29
      Or celle-ci est rattachée matériellement à un autre acte conservé dans les minutes de ce même notaire pour la période de octobre 1850 (la date exacte de l'autre acte est mentionnée dans la colonne 'minutes' du répertoire du notaire).
    - Quittance, paiment de constrution, 1500f, Changy (Loiret)., 4 janvier 1851
      Nom, qualité: (Mme ou Mlle) Voisenet, Marie Louise.
      Domicile: Paris (Paris) rue de Rivoli, 18.
      Nom, qualité: (Mme ou Mlle) Voisenet, Adele Louise.
      Nom, qualité: (M.) Voisenet, Edme.
      Profession: cocher, Paris.
      Domicile: Paris (Paris) rue Montholon, 4.
      Nom, qualité: (M.) Voisenet, Faurien.
      Domicile: Villeneuve-la-Guyard (Yonne).
      Nom, qualité: (Mme ou Mlle) Rabin, Louise.
      Relations: veuve de l'intervenant 6.
    - Quittance, acompte sur paiement de terre, 100000f sur 540000f, Cere-la-Ronde (Indre-et-Loire) Terre du Razay., 9 janvier 1851
      Nom, qualité: (Mme ou Mlle) Martinez de Hervas, Marie-Nieves Dominique Antoinette.
      Domicile: Paris (Paris) rue de la Ferme-des-Mathurins, 17.
      Nom, qualité: (M.) Duroc, Gerard Christophe Michel (duc, Frioul), Frioul.
      Profession: general de division, grand-marechal du palais de l'empereur.
      Nom, qualité: (M.) Falvier, Charles Nicolas.
      Profession: lieutenant general, pair de France, Paris.
      Domicile: Paris (Paris) rue Saint-Georges, 20
      Or celle-ci est rattachée matériellement à un autre acte conservé dans les minutes de ce même notaire pour la période de décembre 1846 (la date exacte de l'autre acte est mentionnée dans la colonne 'minutes' du répertoire du notaire).
    - Quittance, remboursement d'emprunt., 13 janvier 1851
      Domicile: Paris (Paris) rue de Lille, 7.
      Nom, qualité: (Mme ou Mlle) Launet, Marie Antoinette.
      Domicile: Paris (Paris) rue de Grenelle-St-Germain, 24.
      Nom, qualité: (M.) Simon, Clement.
      Nom, qualité: (M.) Simon, Jean Jacques.
      Domicile: Paris (Paris) rue de Grenelle-St-Germain, 24
      Or celle-ci est rattachée matériellement à un autre acte conservé dans les minutes de ce même notaire pour la période de mars 1841 (la date exacte de l'autre acte est mentionnée dans la colonne 'minutes' du répertoire du notaire).
    - Succession, remise, proces-verbal., 18 janvier 1851
      Nom, qualité: (M.) Baille, Pierre.
      Nom, qualité: (Mme ou Mlle) Verey, Anne.
      Attention: la cote du répertoire (de type ' MC/RE ') ne permet pas de consulter la minute de l'acte. Il convient de rechercher la cote de la minute (de type ' MC/ET ') au niveau des articles (registre ou liasse) de minutes du notaire.
    - Procuration, revocation., 18 janvier 1851
      Nom, qualité: (M.) Hirsch, Moise Weil.
      Domicile: Paris (Paris) rue Notre-Dame-de-Nazareth, 32.
      Nom, qualité: (Mme ou Mlle) Crombacke, Catherine.
    - Quittance, paiement de propriété, 3000f, Romainville (Seine-Saint-Denis)., 18 janvier 1851
      Domicile: Paris (Paris) rue Saint-Nicolas-d'Antin, 6.
      Nom, qualité: (M.) Simon, Michel.
      Domicile: Paris (Paris) rue du Cimetiere-St-Nicolas, 22
      Or celle-ci est rattachée matériellement à un autre acte conservé dans les minutes de ce même notaire pour la période de février 1848 (la date exacte de l'autre acte est mentionnée dans la colonne 'minutes' du répertoire du notaire).
    - Liquidation, proces-verbal, reprise apres separation de biens., 20 janvier 1851
      Or celle-ci est rattachée matériellement à un autre acte conservé dans les minutes de ce même notaire pour la période de janvier 1851 (la date exacte de l'autre acte est mentionnée dans la colonne 'minutes' du répertoire du notaire).
    - Quittance, solde de remboursement d'emprunt, 39545f sur 50000f., 23 janvier 1851
      Nom, qualité: (personne morale) Marteaux (hoirs).
      Nom, qualité: (M.) Marteaux, Pierre Raymond.
      Domicile: Chapelle (la) (Paris) Grande-rue, 115.
      Nom, qualité: (Mme ou Mlle) Belle, Anatolie Genevieve.
      Nom, qualité: (M.) Buon, Edouard Francois.
      Or celle-ci est rattachée matériellement à un autre acte conservé dans les minutes de ce même notaire pour la période de avril 1845 (la date exacte de l'autre acte est mentionnée dans la colonne 'minutes' du répertoire du notaire).
    - Subrogation, somme, 18000f., 23 janvier 1851
      Nom, qualité: (M.) Morisseaux
    - Procuration rente publique, decharge, vente rente etat 5%, 1400f., 28 janvier 1851
    - Quittance, acompte sur paiement de terrain 1288f sur 5750f, Ville-d'Avray (Hauts-de-Seine)., 29 janvier 1851
      Nom, qualité: (M.) Filliette, Pierre Nicolas.
      Domicile: Garches (Hauts-de-Seine).
      Nom, qualité: (M.) Landrie, Georges Desire.
      Domicile: Paris (Paris) rue du Houssaye, 11
      Or celle-ci est rattachée matériellement à un autre acte conservé dans les minutes de ce même notaire pour la période de décembre 1849 (la date exacte de l'autre acte est mentionnée dans la colonne 'minutes' du répertoire du notaire).
    - Succession, proces verbal., 1er février 1851
    - Mainlevee, approbation., 5 février 1851
      Nom, qualité: (M.) Lallemand, Etienne Francois.
      Domicile: Paris (Paris) rue de Grammont, 24.
      Nom, qualité: (Mme ou Mlle) Courel, Catherine.
      Nom, qualité: (M.) Harembert D', Rene Hippolyte Francois.
      Nom, qualité: (Mme ou Mlle) Mevil
    - Quittance., 5 février 1851
      Nom, qualité: (M.) Guyot, Francois Marie Philibert.
      Domicile: Paris (Paris) rue Bourbon-Villeneuve, 146.
      Nom, qualité: (M.) Valbray, Louis Pierre Desiree Corneille.
      Domicile: Paris (Paris) rue Saint-Anne, 18.
    - Depot de pieces., 7 février 1851
      Nom, qualité: (M.) Courteau, Stanislas Jacques.
    - Decharge., 7 février 1851
      Profession: notaire, Paris